臺灣高雄地方法院民事判決　　　　　　　 94年度親字第164號
原　　　告　乙○○
法定代理人　丙○○
訴訟代理人　吳艾黎律師
被　　　告　甲○○
上當事人間確認親子關係存在事件，本院於民國94年11月14日言
詞辯論終結，判決如下：
  主  文
確認原告乙○○（民國87年12月12日出生）與被告間之親子關係
存在。
訴訟費用由被告負擔。
  事  實及理  由
一、本件原告起訴主張：原告之母丙○○於民國84年11月起至88
    年11月30日間，與已婚之被告交往，並於87年12月12日產下
    原告，被告在原告之母丙○○欲產下原告時，曾親筆簽署「
    手術及麻醉同意書」，其後更因其與原告之母丙○○之感情
    問題，於88年12月2 日至高雄縣鳳山市調解委員會進行調解
    ，被告亦當場交付新臺幣（下同）80萬元予原告之母丙○○
    ，作為原告之扶養費。然因原告其後拒絕出具認領同意書，
    更進而質疑原告之血統關係，致原告迄今無從辦理被告為原
    告之父的戶籍登記，使原告甫入學即因與母同姓，且無父親
    而備受同儕異樣眼光之對待，為此爰依法提起本件訴訟，並
    聲明如主文所示。
二、被告則來院陳述稱：對原告起訴主張之事實沒有意見，原告
    應為其親生子等語。
三、按非婚生子女未經其生父認領者，其生母依民法第1067條第
    1 項之規定，請求其生父認領，固有同條第2 項之適用，若
    該非婚生子女曾經其生父撫育，則依同法第1065條第1 項之
    規定，已因視為認領而取得婚生子女之身分，縱令其身分嗣
    後又為其生父所否認，亦無須再行請求認領，如有提起確認
    身分之訴之必要，自可隨時提起，民法第1067條第2 項之規
    定，殊無適用之餘地。最高法院著有23年上字第3973號判例
    可資參照。則被告雖於本件原告起訴前，曾於訴訟外承認原
    告為其與原告之母丙○○所生，並曾支付80萬元作為原告之
    扶養費，然既其後拒絕出具認領同意書，使原告無法為被告
    確為生父之真實戶籍登記，在為求釐清兩造間親子關係之情
    形下，揆諸前開最高法院判例意旨，原告自得提起本件確認
    訴訟，先予敘明。
四、原告前揭主張，業經提出戶籍謄本、手術及麻醉同意書影本
    、高雄縣鳳山市調解委員會調解書影本各1 份、切結書影本
    2 份為證。再經本院依職權向行政院國軍退除役官兵輔導委
    員會高雄榮民總醫院函調兩造間親子鑑定資料之結果顯示，
    依血型及16組基因位點的分析結果，無法排除原告乙○○與
    被告間之親子關係，親子關係機率（PP）為99.00000000 ％
    ，此有行政院國軍退除役官兵輔導委員會高雄榮民總醫院94
    年11月2 日高總管字第0940011937號函及隨函附送之該院過
    敏免疫風濕科親子鑑定報告書1 份在卷可憑。而被告對上開
    鑑定結果及原告所提出之上開資料均不爭執，則堪認原告應
    確係被告之女。從而原告訴請確認與被告間之親子關係存在
    ，為有理由，應予准許。
五、結論：本件原告之訴為有理由，爰依民事訴訟法第78條，判
    決如主文。
中　　華　　民　　國　　94　　年　　11　　月　　23　　日
                  家事法庭法　官　李怡諄
上正本證明與原本無異。
如不服本判決，應於送達後20日內，向本院提出上訴狀並表明上
訴理由，如於本判決宣示後送達前提起上訴者，應於判決送達後
10日內補提上訴理由書（須附繕本）。
中　　華　　民　　國　　94　　年　　11　　月　　23　　日
                          書記官　李憶如
